臺灣新竹地方法院刑事判決　　　　　　　　　　　　　九十三年度易字第五七六號
　　公　訴　人　臺灣新竹地方法院檢察署檢察官
　　被　　　告　午○○　男　四.
　　　　　　　　Ｄ○○　男　三.
　　　　　　　　子○○　男　三.
　　　　　　　　Ｃ○○　男　三.
　　　　　　　　Ｅ○○　男　三.
　　　　　　　　黃○○
　　　　　　　　辛○○
　　　　　　　　Ｇ○○
　　　　　　　　己○○
　　　　　　　　丙○○
　　　　　　　　丁○○
　　　　　　　　天○○
　　　　　　　　戊○○　男　二.
　　　　　　　　戌○○
　　　　　　　　宇○○
　　共　　　同
　　選任辯護人　鍾添錦律師
　　被　　　告　張舜宏　男　二.
　　　　　　　　Ｈ○○
右列被告等因賭博案件，經檢察官聲請簡易判決處刑（九十二年度偵字第三三０二號
、第三六０六號），本院改依通常程序審理，嗣經本院依簡式審判程序判決如左：
    主  　　文
午○○、Ｄ○○、己○○共同以賭博為常業，午○○處有期徒刑陸月；Ｄ○○處有期
徒刑伍月；己○○處有期徒刑月，如易科罰金，均以佰元折算壹日；扣案如附表
一、二所示之物，均沒收。
子○○、Ｃ○○、Ｅ○○、黃○○、辛○○、Ｇ○○、丙○○、巳○○、丁○○、天
○○、Ｈ○○、戊○○、戌○○、黃富瑜共同以賭博為常業，各處有期徒刑月，如
易科罰金，均以佰元折算壹日，均緩刑貳年，緩刑期內均付保護管束。扣案如附表
一、二所示之物，均沒收。
    事  　　實
一、午○○自民國八十九年十一月十二日起，在新竹市○○路一０六號公眾得出入之
    場所開設「大眾小鋼珠店」，擔任實際負責人，擺設小鋼珠之賭博性電子遊戲機
    一百零一台（含ＩＣ板一百零一片），與不特定之顧客賭博財，倚恃從中牟取收
    益營生，以之為常業，並分別自開店營業起，先後各以月薪新台幣（下同）三萬
    餘元至五萬元不等之代價，雇用與之同具有犯意聯絡之Ｄ○○擔任店內現場負責
    人，子○○、Ｃ○○、Ｅ○○、黃○○、辛○○、Ｇ○○、己○○、丙○○、巳
    ○○、丁○○、天○○、Ｈ○○、戊○○、戌○○、黃富瑜等十五人擔任早、晚
    班店員，從事接待賭客、兌換代幣、遊戲卡之工作，復自開店營業起，以月薪三
    萬餘元之代價，雇用亦與之同具犯意聯絡之謝璟進（目前通緝中）以在店外騎乘
    機車之方式，機動的與賭客兌換賭金。渠等共同基於常業賭博之犯意聯絡，以上
    開賭博性電動遊戲機與不特定之賭客及周秀芬（另經公訴人為職權不起訴處分確
    定）賭博財物，賭博方式係以現金為賭資，向櫃台員工兌換代幣，五百元或一千
    元之現金可向店員換得代幣五十枚或一百枚，賭客將代幣投入小鋼珠機台內，獲
    得連線時，鋼珠會由輸送帶沿機台落下，每贏得二千七百顆鋼珠可向店員換取遊
    戲卡一張，每張遊戲卡上記載分數為一百分，具有一千元之現金價值，即可兌換
    一千元現金，如未押中，則所投入之代幣即由小鋼珠機台沒入，賭資則歸由午○○贏取，渠等均恃此維生，並以之為常業。嗣新竹市警察局第一分局接獲民眾檢
    舉，佈線初步了解後，報請臺灣新竹地方法院檢察署檢察官指揮偵辦，並經檢察
    官指揮警員密集監控該小鋼珠店，迄於九十二年六月二十四日上午九時許起，周
    秀芳、申○○、寅○○、Ｆ○○（業於九十三年一月二十九日死亡，另經本院為
    公訴不受理判決）、壬○○、宙○○、亥○○○、乙○○、Ａ○○、Ｂ○○、玄
    ○○、酉○○、辰○○、癸○○、未○○、地○○、甲○○、卯○○、王嘉惠、
    庚○○、丑○○、松岡清隆（以上申○○等二十一人均另行審結）等賭客陸續進
    入小鋼珠店內把玩賭博。周秀芳於同日下午六時許把玩賭博完畢，將贏得之鋼珠
    向店員換取五張遊戲卡，復表示不想再玩，將該五張遊戲卡交付店員，經店員告
    知出店門後會有人與其接洽，周秀芳即步出店外，抵達新竹市○○路三０八巷口
    等候，謝璟進隨即騎乘車牌號碼ＨＳＹ─七四０號之重型機車駛近身旁，並將千
    元紙鈔五張交給周秀芳放入皮包內，經監控警員尾隨周秀芳至新竹市○○路「大
    遠東百貨公司」附近，將其逮捕，並移送檢察官偵訊，周秀芳乃全盤供出賭博過
    程，並當庭交出賭金五千元，臺灣新竹地方法院檢察署檢察官立即指揮監控警員
    ，持搜索票前往上開小鋼珠店蒐證，當場查獲前揭午○○等十七名負責人及員工
    、申○○等二十一名賭客，並扣得午○○所有如附表一所示電動賭博機具及在兌
    換籌碼處之財物、如附表二所示供犯前開賭博犯罪所用之物，或為因前開賭博犯
    罪所得之物。
二、案經新竹市警察局第一分局報請臺灣新竹地方法院檢察署檢察官偵查起訴。
    理  　　由
一、本件被告午○○、Ｄ○○、子○○、Ｃ○○、Ｅ○○、黃○○、辛○○、Ｇ○○
    、己○○、丙○○、丁○○、天○○、戊○○、戌○○、宇○○、張舜宏及Ｈ○○等人所犯刑法第二百六十七條之常業賭博罪，尚非死刑、無期徒刑、最輕本刑
    為三年以上有期徒刑之罪，或高等法院管轄第一審之案件，被告午○○等人於本
    院審判程序進行中，就被訴事實均為有罪之陳述，經本院合議庭認合於新修正刑
    事訴訟法第二百七十三條之一第一項之規定，裁定進行簡式審判程序，合先敘明
    。
二、右揭事實，業據被告午○○、Ｄ○○、子○○、Ｃ○○、Ｅ○○、黃○○、辛○○、Ｇ○○、己○○、丙○○、丁○○、天○○、戊○○、戌○○、黃富瑜、張
    舜宏及Ｈ○○於偵查中及本院審理時均坦承不諱，且據證人周秀芳證述綦詳，並
    有營利事業登記證影本、新竹市政府電子遊戲營業級別證影本各一紙、新竹市警
    察局第一分局警員探訪報告二份、蒐證照片二十六張、西門派出所代保管條一紙
    、第一分局查獲大眾會館小鋼珠遊藝場涉嫌賭博電玩案現場照片五十九張等件在
    卷可稽，復有如附表一、二所示之物扣案足資佐證，是被告午○○等人前開自白
    核與事實相符，堪予採信，本件事證明確，被告午○○等人之犯行均堪以認定，
    均應依法論科。
三、按刑法上所謂常業犯，指反覆以同種類行為為目的之社會活動之職業性犯罪而言
    ，至於犯罪所得之多寡，是否恃此犯罪為唯一之謀生職業，則非所問，縱令兼有
    其他職業，仍無礙於該常業犯罪之成立（最高法院八十五年臺上字第五一０號判
    例意旨參照）。查本件被告午○○為「大眾小鋼珠店」之實際負責人，擺設賭博
    性電動遊戲機多達一百零一台（含ＩＣ板一百零一片），且所雇請之店員則有近
    二十人之多，可見經營規模不小，又其經營已二載餘之久，是被告午○○顯有恃
    此經營所得維生，並以之為常業無訛；又被告Ｄ○○、子○○、Ｃ○○、Ｅ○○
    、黃○○、辛○○、Ｇ○○、己○○、丙○○、巳○○、丁○○、天○○、Ｈ○○、戊○○、戌○○、黃富瑜均分別以月薪三萬餘元至五萬元不等之代價，受僱
    於被告午○○，分別擔任現場負責人及早、晚班店員之工作，業據其等供承在卷
    ，足見其等亦係以薪資所得供渠等生活之資，顯亦均係以此為常業甚明。核被告
    午○○、Ｄ○○、子○○、Ｃ○○、Ｅ○○、黃○○、辛○○、Ｇ○○、己○○
    、丙○○、巳○○、丁○○、天○○、Ｈ○○、戊○○、戌○○、黃富瑜所為，
    均係犯刑法第二百六十七條之常業賭博罪。渠等與共犯謝璟進間均有犯意連絡及
    行為分擔，均屬共同正犯。爰審酌被告午○○開設大型賭博性電子遊藝場，嚴重
    危害社會善良風氣，且其經營之時間長達二載餘，堪認經營時間非短，又被告午
    ○○為實際負責人，被告Ｄ○○受僱擔任現場負責人，涉案情節較深，惡性較為
    重大，而被告子○○、Ｃ○○、Ｅ○○、黃○○、辛○○、Ｇ○○、己○○、丙○○、巳○○、丁○○、天○○、Ｈ○○、戊○○、戌○○、黃富瑜則先後分別
    受僱擔任早、晚班店員之職務，僅賺取數萬元不等之薪資，參與程度尚非甚深，
    並其等犯罪目的係為得利、犯罪手段、所生損害、獲取之利益，及其等犯後均坦
    承犯行，尚具悔意等一切情狀，分別量處如主文所示之刑，並均分別諭知易科罰
    金之折算標準。被告子○○、Ｃ○○、Ｅ○○、黃○○、辛○○、Ｇ○○、丙○○、巳○○、丁○○、天○○、Ｈ○○、戊○○、戌○○、黃富瑜前均未曾受有
    期徒刑以上刑之宣告，此均有臺灣高等法院被告全國前案紀錄表及臺灣地方法院
    檢察署刑案資料查註紀錄表在卷可稽，素行良好，渠等均係偶發初犯，且均為謀
    生計受雇於人，藉此賺取薪資維生，堪認渠等經此刑之追訴審判程序，當知所謹
    慎，諒均無再犯之虞，故認其等所宣告之刑均以暫不執行為適當，爰皆併宣告緩
    刑二年，以勵自新，惟為使其等於緩刑期內知所警惕，不致再犯，並習得正確之
    法律觀念，爰並均宣告緩刑期內付保護管束，以觀後效。至被告午○○、Ｄ○○
    分別為前開小鋼珠店之實際負責人及現場負責人，參與情節較深，惡性較為重大
    ，而被告己○○前於八十四年間，曾因賭博案件，經本院八十五年度易字第三六
    六號判處有期徒刑二月確定，並執行完畢（不構成累犯），竟仍未知戒慎，再犯
    本件賭博案件，實值非難，其等三人爰均不予為緩刑之宣告，附此敘明。另檢察
    官起訴雖具體求處被告子○○、Ｃ○○、Ｅ○○、黃○○、辛○○、Ｇ○○、己○○、丙○○、巳○○、丁○○、天○○、Ｈ○○、戊○○、戌○○、黃富瑜等
    人有期徒刑四月，且勿予緩刑之宣告。惟查，被告子○○、Ｃ○○、Ｅ○○、黃
    ○○、辛○○、Ｇ○○、己○○、丙○○、巳○○、丁○○、天○○、Ｈ○○、
    戊○○、戌○○、黃富瑜等人均係受僱，參與程度較輕，詳如前述，則檢察官之
    求刑尚屬過重，又被告子○○、Ｃ○○、Ｅ○○、黃○○、辛○○、Ｇ○○、丙○○、巳○○、丁○○、天○○、Ｈ○○、戊○○、戌○○、黃富瑜等人前均未
    曾受有期徒刑以上刑之宣告，素行均屬尚佳等情，亦如前述，是其等依法本即符
    合宣告緩刑之要件，況渠等均係為謀生計而受雇於人，藉此賺取薪資維生，堪認
    經此罪刑之宣告，爾後當已知所警愓，均諒無再犯之虞，爰仍均併予諭知緩刑之
    宣告，以啟自新，併予敘明。
四、扣案如附表一所示之物，或為當場賭博之器具或為在兌換籌碼處之財物，均應依
    刑法第二百六十六條第二項之規定，不問屬於犯人與否，均沒收之。又扣案如附
    表二所示之物，均屬被告午○○所有，並或為供賭博犯罪所用之物，或為因賭博
    犯罪所得之物，業據被告午○○供明在卷，均應分別依刑法第三十八條第一項第
    二款、第三款之規定沒收。至扣案如附表三編號一至五所示之物，雖為被告午○○所有，惟尚難證明與本案賭博犯行有何關聯，非直接供本件犯罪所用或所得之
    物，又非違禁物，爰不予宣告沒收之，附予敘明。另扣案如附表三編號六所示之
    八十萬元現金，雖係被告午○○所有，惟據被告午○○堅決否認該筆款項係店內
    賭博週轉資金，辯稱該等款項與本件賭博無關，係向案外人曾文宏所借之購屋款
    等語。經查，上開八十萬現金係被告陳文棋向案外人曾文宏借貸而來之事實，已
    據證人曾文宏於偵訊中證述無訛（見九十三年度偵字第三三０二號卷一第一０二
    、一０三頁），又前開八十萬元現金係於該小鋼珠店辦公室保險箱內查獲，尚非
    屬在賭檯或兌換籌碼處所查扣之財物，且該筆八十萬元現款雖與被告所自承供賭
    博犯罪所用、所得財物之十八萬零四百元，同置放於同一辦公室之保險箱內，惟
    二者係分層置放，顯有明顯之區隔情狀以觀，堪認被告午○○前開所辯，尚非無
    據，此外，公訴人並未舉證證明前揭扣案之八十萬元現金，係屬供被告等預備犯
    罪或供賭博所用或因賭博所得之物，亦查無證據足資認定該等款項係供被告等預
    備犯罪或供賭博所用或因賭博所得之物，爰不予宣告沒收，併此敘明。
據上論斷，應依刑事訴訟法第四百五十二條、第二百七十三條之一第一項、第二百九
十九條第一項前段，刑法第二十八條、第二百六十七條、第四十一條第一項前段、第
七十四條第一款、第九十三條第一項、第二百六十六條第二項、第三十八條第一項第
二款、第三款，罰金罰鍰提高標準條例第一項前段、第二條，判決如主文。
本案經檢察官詹昭書到庭執行職務。
中　　　華　　　民　　　國　　九十三　　年　　 十一 　　月　　二十三　　日
                                臺灣新竹地方法院刑事第三庭
                                    法  官  高敏俐
右正本證明與原本無異。
如不服本判決，應於判決送達後十日內向本院提出上訴狀（應附繕本），上訴於臺灣
高等法院。
                                    書記官  賴寶合
中　　　華　　　民　　　國　　九十三　　年　　 十一 　　月　　二十三　　日
附錄本案論罪科刑法條：
刑法第二百六十七條
以賭博為常業者，處二年以下有期徒刑，得併科一千元以下罰金。
附表一：
┌──┬───────┬───┬─────┬───────┬──────┐
│編號│物  品  名  稱│數  量│所  有  人│沒  收  依  據│備    註    │
├──┼───────┼───┼─────┼───────┼──────┤
│ 一 │小鋼珠機檯    │一百零│午○○即大│刑法第二百六十│含ＩＣ板一百│
│    │              │一台　│眾小鋼珠店│六條第二項前段│零一片　    │
│    │              │      │　　      │              │            │
│    │              │      │          │              │            │
├──┼───────┼───┼─────┼───────┼──────┤
│ 二 │現金          │五萬九│同前      │刑法第二百六十│在兌換籌碼處│
│    │              │千四百│          │六條第二項後段│抽屜扣得    │
│    │              │十五元│          │              │            │
└──┴───────┴───┴─────┴───────┴──────┘
附表二：
┌──┬───────┬───┬─────┬───────┬──────┐
│編號│物  品  名  稱│數  量│所  有  人│沒  收  依  據│備    註    │
├──┼───────┼───┼─────┼───────┼──────┤
│ 一 │代幣          │六千二│午○○即大│刑法第三十八條│（公訴人誤載│
│    │              │百十枚│眾小鋼珠店│第一項第二款  │為七千零十枚│
│    │              │　    │　　      │              │）          │
│    │              │      │          │              │            │
├──┼───────┼───┼─────┼───────┼──────┤
│ 二 │代幣卡        │一千三│同前      │同前          │（公訴人誤載│
│    │              │百三十│          │              │為五千三百三│
│    │              │八張  │          │              │十八張）    │
├──┼───────┼───┼─────┼───────┼──────┤
│ 三 │寄放代幣卡    │八百八│同前      │同前          │            │
│    │              │十張  │          │              │            │
├──┼───────┼───┼─────┼───────┼──────┤
│ 四 │鋼珠單        │二百六│同前      │同前          │            │
│    │              │十一張│          │              │            │
├──┼───────┼───┼─────┼───────┼──────┤
│ 五 │中區別牌    │二張　│同前      │同前          │            │
├──┼───────┼───┼─────┼───────┼──────┤
│ 六 │結帳明細表    │二張　│同前      │同前          │            │
├──┼───────┼───┼─────┼───────┼──────┤
│ 七 │收入支出統計表│一張　│同前      │同前          │            │
├──┼───────┼───┼─────┼───────┼──────┤
│ 八 │監視器　　    │一個　│同前      │同前          │            │
├──┼───────┼───┼─────┼───────┼──────┤
│ 九 │監視器鏡頭    │十一只│同前      │同前          │            │
├──┼───────┼───┼─────┼───────┼──────┤
│ 十 │鐵門門禁卡    │十張　│同前      │同前          │            │
├──┼───────┼───┼─────┼───────┼──────┤
│十一│員工名冊　    │一張　│同前      │同前          │            │
├──┼───────┼───┼─────┼───────┼──────┤
│十二│員工打卡單    │十九張│同前      │同前          │            │
├──┼───────┼───┼─────┼───────┼──────┤
│十三│來賓登記簿    │一本　│同前      │同前          │            │
├──┼───────┼───┼─────┼───────┼──────┤
│十四│錄影帶　　    │四十五│同前      │同前          │            │
│    │              │捲    │          │              │            │
├──┼───────┼───┼─────┼───────┼──────┤
│十五│監視器螢幕    │十八台│同前      │同前          │編號十五至十│
│    │              │      │          │              │九由西門派出│
│    │              │      │          │              │所代保管。  │
├──┼───────┼───┼─────┼───────┼──────┤
│十六│點珠機　      │二台  │同前      │同前          │            │
├──┼───────┼───┼─────┼───────┼──────┤
│十七│錄影機　　　  │六台　│同前      │同前          │（公訴人誤載│
│    │              │      │          │              │為一台）    │
├──┼───────┼───┼─────┼───────┼──────┤
│十八│螢幕切換器    │二台　│同前      │同前          │            │
├──┼───────┼───┼─────┼───────┼──────┤
│十九│電腦主機　    │一台　│同前      │同前          │            │
├──┼───────┼───┼─────┼───────┼──────┤
│二十│現金          │十八萬│同前      │刑法第三十八條│　　　　　　│
│    │              │零四百│          │第一項第二款、│  　　　　  │
│    │              │元    │          │第三款        │            │
└──┴───────┴───┴─────┴───────┴──────┘
附表三：
┌──┬───────┬───┬─────┬──────────────┐
│編號│物  品  名  稱│數  量│所  有  人│備　　　　　　　　　　　　註│
├──┼───────┼───┼─────┼──────────────┤
│ 一 │員工休假表    │六張　│午○○即大│　　　　　　　　　　　　　  │
│    │              │　　  │眾小鋼珠店│　　　　　　　　　　　      │
├──┼───────┼───┼─────┼──────────────┤
│ 二 │電話聯絡單    │三張　│午○○即大│　　　　　　　　　　　　　  │
│    │              │　　  │眾小鋼珠店│　　　　　　　　　　　      │
├──┼───────┼───┼─────┼──────────────┤
│ 三 │營利事業登記證│一張　│午○○即大│　　　　　　　　　　　　　  │
│    │影本          │　　  │眾小鋼珠店│　　　　　　　　　　　      │
├──┼───────┼───┼─────┼──────────────┤
│ 四 │新竹市政府電子│一張　│午○○即大│　　　　　　　　　　　　　  │
│    │遊戲營業級別證│　　  │眾小鋼珠店│　　　　　　　　　　　      │
│    │影本          │      │          │                            │
├──┼───────┼───┼─────┼──────────────┤
│ 五 │筆記本        │一本  │午○○    │　　　　　　　　　　　　　  │
├──┼───────┼───┼─────┼──────────────┤
│ 六 │現金          │八十萬│午○○    │自辦公室保險箱內起獲  　　  │
│    │              │元　  │          │　　　　　　　　　　　      │
└──┴───────┴───┴─────┴──────────────┘
